臺灣板橋地方法院刑事判決　　　　　　　　　　 九十一年度易字第二三三三號
　　公　訴　人　臺灣板橋地方法院檢察署檢察官
　　被　　　告　乙○○　女　五.
右被告因竊盜案件，經檢察官提起公訴（九十一年度偵字第一二三三三號），本院判
決如左：
    主  文
乙○○竊盜，處拘役肆拾日，如易科罰金以參佰元折算壹日，緩刑參年。
    事  實
一、乙○○於民國九十一年七月六日上午十時五十分許，至台北縣中和市○○路○段
    二二八號地下一樓潤泰紡織股份有限公司中和分公司（大潤發賣場中和店，以下
    簡稱大潤發賣場）購物時，發現賣場走道地上有一頂兒童休閒帽（定價新台幣九
    十九元），竟意圖為自己不法之所有，基於竊盜之犯意，將之撿起，並放入隨身
    攜帶之背包內，得手後旋即至收銀台結帳，惟並未將前開兒童休閒帽拿出結帳即
    離開前開賣場，嗣因兒童休閒帽上之防盜磁扣啟動防盜器，為前開賣場所雇用之
    保全人員發覺報警查獲，並扣得其所竊取之系爭兒童休閒帽一頂（業已發還大潤
    發賣場）。
二、案經台北縣政府警察局中和分局報告臺灣板橋地方法院檢察署檢察官偵查起訴。
    理  由
一、訊據被告乙○○固坦承有將系爭兒童休閒帽放入其隨身攜帶之背包中之行為，惟
    矢口否認有何竊盜犯行，辯稱：其當天去大潤發賣場購物，第二趟買洗衣粉時發
    現地上有一團東西，覺得東西花花得很好看，就撿起來，放入自己背包，結帳時
    忘記拿出來云云。惟查：被告縱辯稱其在地上檢起系爭兒童休閒帽，覺得好看就
    放入背包中，然而在賣場中拿取或撿拾地上之物，若屬賣場中欲選購之物品，將
    之放置於購物籃或拿在手上係屬常態，若非賣場之物，而係他人遺留之物，則將
    之交由賣場工作人員，或在結帳時告知賣場人員為常態，將之放入自己隨身背包
    中均屬變態，由其客觀行為觀之非無竊取該物之嫌。且被告將系爭兒童休閒帽放
    入其隨身背包，當時並沒有想到要歸還的意思，業據被告於本院審理時供述明確
    （參本院九十一年九月十八日審判筆錄），足徵被告撿拾該頂兒童休閒帽，亦非
    無遽為己有之意。被告雖辯稱其乃是結帳是忘記拿出來云云，然查：被告係於撿
    拾起前開兒童休閒帽後旋即走出至收銀台結帳，為其所自承，證人甲○○即大潤
    發賣場保全人員亦到庭證稱：洗衣粉與帽子區大約隔二十公尺，衛生紙與洗衣粉
    大約五公尺，衛生紙旁就是電扶梯，拿了之後，就可以馬上是結帳等語。足徵被
    告檢取系爭兒童休閒帽後旋即至收銀台結帳，中間並無選購其他商品之行為，且
    撿拾該頂兒童休閒帽後以至結帳所花時間甚短，在此極短暫時間內，被告僅為撿
    拾該帽子及結帳二事，其何能辯稱忘記將背包中之物取出結帳？況證人甲○○復
    證稱發現聲響時，曾問被告是否有東西未結帳，其說不知道為什麼帽子是在她的
    背包等語，被告亦自承當時確實有說過不知道為何東西放在其背包等語，則倘被
    告確實忘記將該帽子拿出結帳，則何以其經保全人員發覺時，並未陳明其乃是忘
    記拿出結帳，卻辯稱不知何以該物在其背包中？顯見被告辯稱其乃是忘記取出結
    帳乙節，顯係卸責之詞，尚難遽信。又被告雖具狀辯稱其當時對於系爭兒童休閒
    帽之認知係他人之廢棄物，被告之行為純係撿拾廢棄物，顯無竊取大潤發賣場動
    產之故意，充其量所犯僅為刑法第三百三十七條之侵占脫離持有之物罪云云。然
    查：查獲當時情形及系爭兒童休閒帽之狀況，業據證人甲○○即大潤發賣場保全
    人員到庭證稱：其係擔任安全人員，因為有防竊磁扣，發出聲響，就出來查看，
    發現是被告背包中發出，背包裡面有一頂帽子，還有很少的東西。這頂帽子是掛
    在上面，其發現時是攤開的，沒有折疊，標籤與防盜磁扣很明顯，且很明顯是一
    頂兒童帽子等語，另參諸卷附之系爭兒童休閒帽之相片，相片中兒童休閒帽上有
    很明顯的黑色塑膠防盜磁扣、產品標籤，及清晰可見之條碼，一望即知前開之物
    屬賣場所有，被告撿拾起該物，當可輕易發覺該兒童休閒帽上之標籤、防盜磁扣
    及條碼，由觸感亦可明顯查悉係具有標籤及防盜磁扣之物，客觀上即難屬他人遺
    留在賣場中之物，被告辯稱僅有侵占脫離持有之物罪云云，亦難以遽信。綜上所
    述，被告既有將客觀上明顯為賣場所有之物放置於其隨身之背包中之行為，當時
    亦無歸還該物之意，又非至收銀台時忘記結帳，為保全人員發覺時尚且逶稱不知
    該頂帽子為何在其背包中，則其客觀上具有竊取他人動產之行為，主觀上亦有為
    自己不法所有之意圖，被告係竊取系爭兒童休閒帽之事實即已明確。此外並有台
    北縣政府警察局中和分局贓物認領保管單乙紙、系爭兒童休閒帽相片一幀、系爭
    背包相片三幀等件在卷可稽。本件事證明確，被告犯行洵堪認定。至於被告雖具
    狀辯稱苟其有竊取大潤發賣場之不法意圖，不會選擇系爭以碎花為材料之童帽、
    苟有行竊意圖，得手後豈會在犯罪地點逗留、豈會笨到不一併撕下防盜條碼、本
    件純係大潤發賣場與辦案員警別有居心小題大作等情云云，均核與認定被告竊盜
    犯行無涉，附此敘明。
二核被告所為，係犯刑法第三百二十條第一項之竊盜罪。爰審酌被告品行、犯罪之
    動機、目的、手段、竊得財物之價值非高、並未坦承犯行之犯罪後態度等一切情
    狀，量處如主文所示之刑，並諭知易科罰金之折算標準。又被告前未曾受有期徒
    刑以上刑之宣告，有臺灣高等法院被告全國前案紀錄表、臺灣高等法院檢察署刑
    案記錄簡覆表各乙紙在卷可稽，其因一時貪念，觸犯刑章，經此起訴審判，當知
    所警惕，信無再犯之虞，本院因認所宣告之刑以暫不執行為適當，併諭知緩刑三
    年，以啟自新。
據上論斷，應依刑事訴訟法第二百九十九條第一項前段，刑法第三百二十條第一項、
第四十一條第一項前段、第七十四條第一款，罰金罰鍰提高標準條例第一條前段、第
二條，判決如主文。
本案經檢察官侯靜雯到庭執行職務。
中     華     民     國    九十一      年      十      月      二       日
                                  臺灣板橋地方法院刑事第二庭
                                      法  官    張宏節
右正本證明與原本無異。
如不服本判決，應於判決送達後十日內向本院提出上訴狀 (應附繕本) ，上訴於
臺灣高等法院。
                                      書記官    黃介南
中     華     民     國    九十一      年      十      月      十四     日
附錄本案論罪科刑法條全文
刑法第三百二十條
意圖為自己或第三人不法之所有，而竊取他人之動產者，為竊盜罪，處五年以下有期
徒刑、拘役或五百元以下罰金。
意圖為自己或第三人不法利益，而竊佔他人之不動產者，依前項之規定處斷。
前二項之未遂犯罰之。
